【裁判字號】    91,易,1130
【裁判日期】    920129
【裁判案由】    詐欺
【裁判全文】
臺灣彰化地方法院刑事判決                        九十一年度易字第一一三號
    公  訴  人  臺灣彰化地方法院檢察署檢察官
    被      告  丙○○  男  四.
    被      告  丁○○  男  三.
右列被告等因詐欺案件，經檢察官提起公訴（八十九年度偵第八一六三號、九十年度
偵字第三四號），本院判決如左：
    主  文
丁○○共同連續意圖為自已不法之所有，以詐術使人將本人之物交付，處有期徒刑捌
月。
丙○○共同意圖為自已不法之所有，以詐術使人將本人之物交付，處有期徒刑伍月，
如易科罰金以參佰元折算壹日。
    事  實
一、丁○○明知早已陷於支付困難而無資力之境，竟意圖為自已不法之所有，且基於
    概括之犯意，先於民國八十八年間某日，在彰化縣員林鎮某處，向經友人劉勇昇
    介紹認識而經營櫸木扶手包工業之乙○○表示，表示位在彰化縣員林鎮○○○路
    六十號及六十二號建物工地之樓梯櫸木扶手欲讓乙○○承攬，雙方議妥價格言明
    付款方式一半現金一半期票，於施工完成後付款等，致乙○○不疑有他而陷於錯
    誤，依約前去施工。詎乙○○於同年十一月底竣工後向丁○○請求給付工程款項
    新台幣（下同）十萬六千四百元之報酬時，丁○○竟拖延不付，經乙○○一再催
    討，其方於八十九年二月十五日，在彰化縣員林鎮某處，交付早已被列為拒絕往
    來戶之以曾秋月為發票人名義，以彰化商業銀行總行營業部為付款人，面金額十
    萬元，票載期日係八十九年四月二十日之支票乙紙予乙○○，丁○○復在其上背
    書以為取信。詎該支票屆期卻遭退票，而丁○○均置之不理。
二、丙○○賡續前開概括犯意，另與經濟能力早已陷於支付困難而無資力之情狀之丙○○，共同意圖為自己不法所有之犯意聯絡，由丙○○於八十九年七月上旬，至
    彰化縣員林鎮○○路○段四七六號向經營建材五金生意之甲○○佯稱其與丁○○
    合夥欲經營土雞城將訂購裝潢材料乙批，致甲○○不疑有他，依其所訂購，將裝
    潢材料乙批（計價值計十萬三千元）載運至丙○○所指明土雞城所在之彰化縣員
    林鎮○○路○段六十三號處，後丁○○繼於該月某日，至前開五金行，向甲○○
    徉稱工地再需要材料，甲○○不疑有他，讓丁○○載運值二十萬元之建才離去，
    其後丙○○先交付其所簽發，票載期日八十九年十月十日，票面金額十萬三千元
    ，以亞太商業銀行員林分行為付款人之支票一紙予甲○○；丁○○繼之交付由丙○○所簽發，票載期日八十九年十月十日，票面金額二十萬元，以亞太商業銀行
    員林分行為付款人，其上並有丁○○背書之支票一紙。惟屆期提示，因存款不足
    ，遭拒絕付款，而丙○○及丁○○自甲○○詐得裝潢建材後，旋即轉售變賣，嗣
    後甲○○始知受騙。
三、案經被害人甲○○、乙○○訴由臺灣彰化地方法院檢察署檢察官偵查起訴。
    理  由
一、訊據被告丁○○、丙○○均矢口否認經涉有詐欺之犯行。被告丁○○辯稱伊係經
    濟不佳，方未給付，但伊曾向被害人表明欲出面解決云云。被告丙○○則辯稱：
    渠是跟丁○○合夥欲經營土雞城，向甲○○買建材裝潢土雞城，因土雞城都沒有
    回收，渠亦受丁○○之拖累等云。但查：被告丁○○、丙○○於右揭時地早已無
    資力付款，卻向告訴人甲○○、乙○○詐購裝潢及假意購買建材等犯罪事實，業
    據告訴人甲○○及乙○○於偵查時指訴綦詳。次依偵卷所附之亞太商業銀行員林
    分行及彰化商業銀行總行營業部支票影本及退票理由單，明確記載客票非惟拒絕
    往來，被告丙○○自己帳戶亦為存款不足等情，顯見被告丁○○及丙○○均各明
    知系爭支票，不是早已無提示兌現可能，就是被告丙○○早已陷入資金嚴重不足
    情況。而被告丁○○及丙○○於可預見於支票票載期日，顯無資力兌現所簽發或
    交付客票票款面額，竟簽發及交付屆期顯無兌現可能之支票，用以取信告訴人，
    騙得告訴人售出裝潢建材及承攬櫸木扶手等工程，甚至，將未付款之建材，再輾
    轉出賣予他人，其二人有不法所有之意圖，至為明確。綜上被告丁○○、丙○○
    二人所辯，係卸責之詞，不可採信。本件罪證明確，被告丁○○、丙○○之犯行
    ，足以認定。
二、核被告丁○○、丙○○所為，均係犯刑法第三百三十九條第一項之詐欺取財罪。
    其二人就對被害人甲○○詐欺部分，有犯意之聯絡及行為之分擔，俱為共同正犯
    。而對被害人甲○○雖有二次之詐購建材之行為，惟非但被害人同一、所得之物
    均係建材，且均係以訂購建材方式為之，故應係基於單一詐欺犯意為之，該二行
    為，係一行為之相繼舉，故該部分係一犯行，非係連續犯，附此說明。原起訴書
    所漏載部分，與已起訴部分有裁判上一罪之關係，故本院自得併予審理。被告丁○○所為前後兩詐欺之行為，時間緊接，所犯罪名相同，顯係出於概括之犯意為
    之，為連續犯，依法應以一罪論，並各加重其刑。爰審酌被告二人犯罪之動機、
    目的、手段、所生之危害及犯罪後之態度等一切情狀，各量處如主文所示之刑，
    並就被告丙○○部分，諭知易科罰金之折算標準。
據上論斷，應依刑事訴訟法第二百九十九條第一項前段，刑法第二十八條、第五十六
條、第三百三十九條第一項、第四十一條第一項，罰金罰鍰提高標準條例第一條前段
、第二條前段，判決如主文。
本案經檢察官黃淑媛到庭執行職務。
中     華     民     國    九十二    年     一        月  二十九      日
                                臺灣彰化地方法院刑事第一庭
                                    法      官  洪志  賢
右正本證明與原本無異。
如不服本判決，應於判決送達後十日內，向本院提出上訴狀（須附繕本）。
告訴人或被害人對於判決如有不服具備理由請求檢察官上訴者，其上訴期間之計算係
以檢察官收受判決正本之日期為準。
                                    法院書記官  洪  年  慶
中     華     民     國    九十二    年     二        月     六       日
刑法第三百三十九條
意圖為自己或第三人不法之所有，以詐術使人將本人或第三人之物交付者，處五年以
下有期徒刑、拘役或科或併科一千元以下罰金。
以前項方法得財產上不法之利益或使第三人得之者亦同。
前二項之未遂犯罰之。


司法院資訊處製作；財團法人民間司法改革基金會備份。
